【裁判字號】    99,審抗,85
【裁判日期】    990428
【裁判案由】    本票裁定
【裁判全文】
臺灣臺北地方法院民事裁定              99年度審抗字第85號
抗  告  人  乙○○
相  對  人  永豐商業銀行股份有限公司
法定代理人  甲○○
上列當事人間本票裁定事件，抗告人對於民國九十九年二月十日
本院99年度司票字第1851號本票裁定提起抗告，本院裁定如下：
    主  文
抗告駁回。
抗告費用新台幣壹仟元由抗告人負擔。
    理  由
一、按執票人向本票發票人行使追索權時，得聲請法院裁定後強
    制執行，票據法第123條定有明文。又本票執票人依上揭規
    定，聲請法院裁定許可對發票人強制執行係屬非訟事件，此
    項聲請之裁定及抗告法院之裁定，僅依非訟事件程序，以審
    查強制執行許可與否，並無確定實體上法律關係存否之效力
    ，如發票人就票據債務之存否有爭執時，應由發票人提起確
    認之訴，以資解決（最高法院56年台抗字第714號、57年台
    抗字第76號判例可資參照）。
二、抗告意旨略以：相對人所提示之本票，其發票日期應為民國
    92年7月22日。抗告人為曾與對保人林弘蒲見面，而授權書
    上授信對保日期為西元2003年7月28日亦屬錯誤。當時抗告
    人與配偶均在和信醫院，並非如相對人所述在家中辦理對保
    。是相對人涉嫌偽造、變造系爭本票，應屬無效，求予廢棄
    原裁定，並駁回其強制執行之聲請等語。
三、經查，本件相對人主張其執有抗告人為發票人，如原裁定所
    示之本票1紙，並免除作成拒絕證書，詎屆期提示未獲全部
    付款，依票據法第123條聲請裁定許可強制執行等情，已據
    提出本票1紙為證，原裁定予以准許，自無不合。抗告意旨
    所稱系爭本票為相對人偽造、變造為無效云云，惟自系爭本
    票之形式觀之，既有抗告人之簽名及用印，抗告人自應依票
    據法第5條及第6條規定負擔發票人責任，倘若有遭偽造或變
    造情事，則屬實體法上之爭執，縱然屬實，亦應由抗告人另
    行提起訴訟，以資解決，要非本件非訟程序所得加以審究，
    仍應為許可強制執行之裁定。又本件相對人係聲請本院核發
    許可本票准予強制執行之裁定，非對抗告人聲請強制執行，
    是抗告人請求本院駁回相對人強制執行程序之聲請，於法未
    合，附此說明。
四、據上論結，本件抗告為無理由，依非訟事件法第46條、第21
    條第2項、第24條第1項、民事訴訟法第495條之1第1項、第4
    49條第1項、第78條，裁定如主文。
中    華    民    國    99    年    4     月    28    日
                  民事第六庭審判長法  官  朱漢寶
                                  法  官  張瑜鳳
                                  法  官  吳定亞
以上正本係照原本作成。
本裁定除以適用法規顯有錯誤為理由外，不得再抗告。如提起再
抗告，應於收受送達後10日內向本院提出再抗告狀，應同時表明
再抗告理由。
中    華    民    國    99    年    4     月    28    日
                                  書記官  張婕妤

司法院資訊處製作；財團法人民間司法改革基金會備份。
